MANUEL LÓPEZ JOVÉ

DESARROLLADOR WEB

🖂 liaimasoft@gmail.com 🔌 299-4643957

O Viedma - Río Negro

LinkedIn: in/manuel-lopez-jove/

Porfolio: https://liaima.ar

GitHub: /liaima

GitLab: /liaimasoft

PERFIL PROFESIONAL

Desarrollador Web con más de 2 años de experiencia, especializado en PHP como lenguaje principal. Apasionado por el aprendizaje continuo y el crecimiento profesional, busco constantemente nuevas oportunidades para mejorar mis habilidades y mantenerme actualizado en las últimas tecnologías y tendencias del desarrollo web.

EXPERIENCIA LABORAL

Desarrollador Web Freelance

PatagoniaDev - Viedma RN

Diciembre 2023 ~ Actualidad

Tareas:

Desarrollo bajo demanda de tareas para los sistemas de los clientes en Puthon y JS

Stack Tecnológico:

Python 3 | Django 4.2.8 | JQuery | Docker | Postgres 15.2

Desarrollador PHP

Ministerio de Salud de Río Negro - Viedma RN

Abril 2022 ~ Actualidad

Mantenimiento y desarrollo de nuevos módulos en el sistema SIGEP para la administración de beneficiarios, prestaciones y facturación de los hospitales adheridos al Programa Sumar de la provincia de Río Negro -Argentina.

Stack Tecnológico:

PHP 5.6 | Yii 1.1 | JQuery | Docker | Postgres 13

Desarrollador Web

Universidad Nacional del Comahue - CURZA - Viedma RN

Octubre 2021 ~ Marzo 2024

Desarrollo de sistemas para el uso interno del centro regional y la universidad, y mantenimiento de desarrollos existentes y pagina web.

Stack Tecnológico:

PHP 8.0 | Yii 2 | React 16.8.6 | JQuery | Docker | Postgres 14.2

Desarrollo App

Cabalgatas El Tero - Villa la Angostura NQN

Octubre 2021 ~ Diciembre 2021

Tareas:

Desarrollo de una App, personalizada a las necesidades de la empresa, para gestionar las reservas y centralizar el proceso de las mismas.

Repositorio Git: https://github.com/liaima/cabalgatasElTero

Stack Tecnológico:

PHP 8.0 | Yii2 | Docker | MySql 5.7.27

Referencias

Disponibles a solicitud.

FORMACIÓN

Técnico Universitario en Desarrollo Web | Universidad Nacional del Comahue

Marzo 2020 ~ Septiembre 2022

Idiomas:

Inglés: Intermedio B1 Japonés: Basico

Intercambio estudiantil a Japón 11 meses

2009